臺灣花蓮地方法院刑事判決　　　　　　　 99年度訴字第346號
公　訴　人　臺灣花蓮地方法院檢察署檢察官
被　　　告　陳冠吟 原名陳素.
選任辯護人　余道明律師
上列被告因偽造文書等案件，經檢察官提起公訴（98年度偵緝字
第241號）及言詞追加起訴，本院判決如下：
    主  文
陳冠吟犯如附表一至附表四所示之罪，各處如附表一至附表四所
示之刑。應執行有期徒刑參年陸月，如易科罰金，以新臺幣壹仟
元折算壹日。
陳冠吟其餘被訴行使偽造私文書、詐欺取財部分無罪。
    事  實
一、陳冠吟（原名陳素媛）於民國95年9月5日、96年2月5日及97
    年5月5日，在花蓮市○○路28號，分別自任會首招募如附表
    一編號1至3所示之互助會3組（以下分別以第1會、第 2會、
    第3會稱之），明知如附表一編號 1至3人頭會員欄所示之人
    並未參加合會，竟分別意圖為自己不法之所有，擅自將渠等
    分別虛列在第 1會、第2會、第3會之互助會會員證書（下稱
    會員證書）上，並分別向其餘會員佯稱所虛列之會員確均為
    加入該互助會之會員，致使其餘會員陷於錯誤，誤以為會員
    證書所列之會員均為實際加入之會員，而將各會第 1期會頭
    款交與陳冠吟，陳冠吟因而分別詐得新臺幣（下同）38萬元
    、30萬元及22萬元。
二、陳冠吟復分別意圖為自己不法之所有，基於行使偽造準私文
    書及詐欺取財之犯意，分別於如附表二、附表三及附表四日
    期欄所示之時間，利用會員彼此並非熟識或因忙碌未到場競
    標之機會，在其主持各次互助會開標時，於空白紙條上偽造
    如附表二至附表四遭冒標之會員姓名欄所示之人署名及利息
    金額欄所示之金額，據以假冒該會員之名義投標而向在場參
    與競標之未得標會員（俗稱活會會員）行使之，復向在場及
    其他未在場之活會會員佯稱由其所假冒之會員以所填載金額
    之利息得標，其中因其就附表二編號7、9、10與附表三編號
    6 部分係分別冒用陳秀娥、沈勇男名義得標，故係告知陳秀
    娥、沈勇男此部分係遭他人標走，均致使其餘活會會員（不
    包括陳冠吟虛列之人頭會員）、陳秀娥與沈勇男陷於錯誤，
    信以為真而各交付各該次活會會款與陳冠吟，陳冠吟因而分
    別詐得如附表二至四詐得金額欄所示之會款，並足以生損害
    於如附表二至四遭冒標之會員姓名欄所示之人及其餘活會會
    員。
三、嗣陳冠吟因週轉不靈，於97年 9月中旬起即避不見面而倒會
    ，經會員互相查證後，而悉上情。
四、案經黃秀清、陳春環、陳秀娥訴由臺灣花蓮地方法院檢察署
    檢察官偵查起訴。
    理  由
壹、程序事項：
    按被告以外之人於審判外之言詞或書面陳述，除法律有規定
    者外，不得作為證據。當事人、代理人或辯護人於法院調查
    證據時，知有第159條第1項不得為證據之情形，而未於言詞
    辯論終結前聲明異議者，視為有前項之同意。又被告以外之
    人於偵查中向檢察官所為之陳述，除顯有不可信之情況者外
    ，得為證據，刑事訴訟法第159條第1項、第159條之5第 2項
    、第159條之1第 2項分別定有明文。查證人即被害人陳秀娥
    、黃秀清、陳春環及證人馬淑娥於檢察官依法訊問並命具結
    後所為之證詞，本院審酌其於陳述時之外在環境及情況，並
    無顯有不可信之情況，從而此部分之證述，有證據能力；又
    檢察官、被告陳冠吟及辯護人對於本院所引用卷內之其餘供
    述證據，未於言詞辯論終結前聲明異議，本院審酌該些供述
    證據作成時之情況，核無違法取證或其他瑕疵，認為以之作
    為證據為適當，應有證據能力。
貳、有罪部分
一、上揭犯罪事實，業據被告於偵訊及本院審理時供承不諱（見
    98年度偵緝字第241號卷，下稱偵緝卷，第16-17頁；本院卷
    第 114頁），核與證人即告訴人黃秀清、陳春環、陳秀娥於
    警詢、偵訊及本院審理時、證人馬啟晃於警詢及偵訊時、證
    人馬素娥於偵訊時之證述情節大致相符（見警卷第 2、5-11
    頁；偵緝卷第27頁；97年度偵字第5491號卷，下稱偵卷，第
    18-19、39-42、113頁；本院卷第 79-84、108-112頁），復
    有會員證書影本3紙（見警卷第13-15頁）可資佐證，是依上
    揭補強證據已足認被告之任意性自白，核與事實相符。又一
    般民間互助會之組成，會首本身之資力、信用如何，在在影
    響會員之參加意願，而被告以人頭會員充數，自必負擔人頭
    會員應繳之會款，人頭會員愈多，被告之負擔愈大，倒會之
    風險即愈高，是被告利用會員對其他會員身分難以查證之機
    會，虛列人頭會員以召集互助會，致使會員誤以為會員證書
    所列之會員均為實際加入之會員，及誤判被告之資力而加入
    互助會，嗣後被告復以虛列之會員搶標會款，足認被告自始
    即具有不法所有意圖，而以招會之名行詐取財物之事實。綜
    上，本件事證明確，被告犯行堪予認定。
二、按冒用他人名義書寫標單，以冒標他人之互助會，茍標單上
    除書寫被冒標者姓名及欲標取會款所出利息之金額外，並書
    有「標單」之意旨，而就文義內容之本身，使人一見即知係
    投標會款之標單，該標單固係刑法第 210條所稱之私文書；
    惟如僅在紙上書寫被冒標者之姓名及所出利息之金額，就文
    義本身並不足以獨立表示一定用意之證明，如非依民間互助
    會之習慣，尚無從認定其上之文字，係用以表示該名義人願
    出所書金額之利息以標取互助會會款之證明者，則非刑法第
    210條所規定之私文書，而屬同法第220條以文書論之準私文
    書（最高法院91年度台上字第5683號判決意旨參照）。又合
    會除有特別約定外，均僅係會首與各會員間成立契約關係，
    不論何人得標，會首對於已領取會款之會員即一般所謂死會
    會員，均得請求給付該次應繳會款即死會會款，是以會首冒
    標，其詐標之對象應僅限於尚未得標之會員即一般所稱活會
    會員；而虛列人頭會員，於尚未冒標之前，固應於每會支付
    該虛列人員之會款予得標者，然於其冒標時，除向活會收取
    即詐取會款外，並同時向之前已得標已屬死會之會員收取會
    款，僅此部分不列為詐欺所得而已（最高法院76年度台上字
    第4989號判決、96年度台上字第90號判決意旨參照），是蒞
    庭檢察官認被告冒標時之詐欺所得，亦應將死會會員所交付
    之金額計算在內，容有誤會；另起訴書附表二、三所載部分
    詐得金額與本院認定不同，但並未說明如何計算得出，惟起
    訴書記載之犯罪事實亦認定被告係詐得活會會員所繳之會款
    ，是檢察官應係誤算活會會員人數所致，附此敘明。
三、查被告於空白紙條上偽造如附表二、附表三及附表四遭冒標
    之會員姓名欄所示之人署名及書寫利息金額欄所示之利息金
    額，依該互助會習慣足認該紙係以如附表二、附表三及附表
    四遭冒標之會員姓名欄所示之人名義及所載金額作為利息投
    標之標單，並旋即持之行使競標而得標，以此方式冒用該些
    被害人之名義，並詐稱該標單上之人得標，使其他活會會員
    陷於錯誤而繳交會款予被告，足以生損害於該些被害人及該
    合會之其他活會會員，而構成刑法第216條、第220條及第21
    0 條之行使偽造準私文書要件，辯護意旨認被告固利用人頭
    會員標會，但實際上是以被告自己的名義來行使，故並非偽
    造文書等語，應屬誤會。是核被告於事實欄一所為，係犯刑
    法第339條第1項之詐欺取財罪，於事實欄二所為，係犯刑法
    第216條、第220條第1項、第210條之行使偽造準私文書罪及
    同法第339條第1項之詐欺取財罪。被告於事實欄二偽造署名
    之行為，為偽造準私文書之階段行為；偽造準私文書後復持
    以行使，偽造之低度行為為行使之高度行為所吸收，均不另
    論罪。又被告於事實欄一以虛列人頭會員方式召集合會，使
    其餘會員陷於錯誤而交付會頭款，及於事實欄二冒用如附表
    二至四遭冒標之會員姓名欄所示之人名義標會，得標後使數
    個活會會員及陳秀娥、沈勇男陷於錯誤而交付會款之詐騙行
    為，各次均係以一詐欺取財行為侵害數法益，為同種想像競
    合犯，均應從一重論以詐欺取財罪。再被告於事實欄二所犯
    行使偽造私文書罪與詐欺取財罪間，均係以一行為觸犯數罪
    名，為想像競合犯，應從一重之行使偽造私文書罪論處。又
    被告於事實欄一所為如附表一編號 1至3之3次詐欺取財犯行
    ，於事實欄二所為如附表二編號 1至10、附表三編號1至6及
    附表四編號1至3等19次偽造私文書犯行間，時間有異，犯意
    各別，行為互殊，應予分論併罰。
四、爰審酌被告前後 3次虛列人頭會員召集合會，復於合會進行
    中，多次以人頭會員及冒用正常活會會員之名義投標，以詐
    取會款，嗣後無故停會，避不見面，致被冒名標會者、其他
    活會會員受有損害，各次不法所得自數萬元至數十萬不等，
    雖於本院審理時坦承犯行，然均未主動賠償告訴人及被害人
    損失，且將其所有之不動產脫產與其媳婦，經告訴人陳春環
    提起民事訴訟並聲請強制執行拍賣該不動產始獲賠償，有卷
    附相關判決、土地、建物登記謄本可參，顯見被告並無還款
    之意，難認其態度良好等一切情狀，量處如附表一至四所示
    之刑，並均諭知易科罰金之折算標準。按中華民國96年罪犯
    減刑條例第 5條規定：「本條例施行前，經通緝而未於中華
    民國96年12月31日以前自動歸案接受偵查、審判或執行者，
    不得依本條例減刑」，次按法院辦理96年減刑案件應行注意
    事項第9點規定：「本條例第5條係就本條例施行前經通緝之
    被告或受刑人而設之規定，如係於本條例施行後始通緝者，
    即不適用該條規定」。查中華民國96年罪犯減刑條例於96年
    7月4日公布，並自96年 7月16日施行，本件被告所為如附表
    一編號1至2、附表二編號1至編號5及附表三編號1至編號2之
    犯行，犯罪之時間均係在96年4月 24日以前，合於中華民國
    96年罪犯減刑條例第2條第 1項第3款減刑之規定，雖被告於
    98年7月29日為警緝獲到案，然被告係於98年4月29日始經通
    緝，有通緝書影本、新竹市警察局第一分局通緝案件移送書
    影本各1份附卷（見偵卷第114頁、偵緝卷第 1頁）可憑，是
    被告並非於96年7月16日前通緝，此即與該條例第5條規定不
    得減刑之要件不符，是被告前開部分仍得依中華民國96年罪
    犯減刑條例之規定，減其宣告刑2分之1，及均諭知易科罰金
    之折算標準。
五、被告為本件行為時，刑法第41條第 2項規定：「前項規定於
    數罪併罰，其應執行之刑未逾六月者，亦適用之」，亦即數
    罪均得易科罰金，而定應執行刑之刑逾 6個月者，即不得易
    科罰金，然該項規定業經98年 6月19日公布之司法院釋字第
    662號解釋：「中華民國94年 2月2日修正公布之現行刑法第
    41 條第2項，關於數罪併罰，數宣告刑均得易科罰金，而定
    應執行刑之刑逾6個月者，排除適用同條第1項得易科罰金之
    規定部分，與憲法第 23條規定有違，並與本院釋字第366號
    解釋意旨不符，應自本解釋公布之日起失其效力」宣告失其
    效力，故對於數罪併罰，數宣告刑均得易科罰金，而定應執
    行之刑超過 6個月之案件，依司法院釋字第366號、662號解
    釋意旨，仍得易科罰金，又本件被告所犯如附表一至四之行
    為後，刑法第41條第8項業於99年1月 1日修正公布施行，是
    本件被告所定應執行之刑雖逾 6個月，依司法院上開解釋意
    旨及刑法第41條第 8項規定，仍得易科罰金，爰定其應執行
    刑，並諭知易科罰金之折算標準。
六、至被告冒用如附表二編號 1至10、附表三編號1至6、附表四
    編號1至3所示冒名會員名義所偽造之合會標單已遭被告丟棄
    ，業據被告供述在卷（見本院卷第 114頁），故該標單及標
    單上偽造之署名，均無從沒收，爰不另為沒收之諭知，附此
    敘明。
參、無罪部分
一、公訴意旨認被告於第1會期間，於96年 4月5日當日開標時，
    冒用告訴人黃秀清之名義，於標單上偽造告訴人黃秀清之署
    名並填寫投標金額 3,800元後行使之，並因而得標，且於得
    標後向其他活會會員告知該次為告訴人黃秀清得標，使其他
    活會會員陷於錯誤而繳交會款與被告，足以生損害於告訴人
    黃秀清及其他活會會員，因認被告於此部分涉犯刑法第 216
    條、第220條、第210條之行使偽造準私文書罪及同法第 339
    條第1項之詐欺取財罪嫌等語。
二、按犯罪事實應依證據認定之，無證據不得認定其犯罪事實；
    又不能證明被告犯罪者，應諭知無罪判決，刑事訴訟法第15
    4條第2項、第301條第1項分別定有明文。次按認定不利於被
    告之事實，須依積極證據，苟積極證據不足為不利於被告事
    實之認定時，即應為有利於被告之認定，更不必有何有利之
    證據。最高法院分別著有30年上字第816號 1300號判例可資
    參照。
三、公訴意旨認被告有此部分行使偽造準私文書罪及詐欺取財罪
    嫌，無非係以告訴人黃秀清之證述及告訴人陳春環所提供之
    標單，為主要論據。訊據被告堅決否認有此部分犯行，辯稱
    ：黃秀清的部分是她自己得標的等語。
四、經查：證人即告訴人黃秀清雖於97年12月 8日偵訊時指稱：
    伊參加95年開始的會，該會伊有 4個名額，伊都是活會，陳
    素媛離開後伊要去標會，才知道她對外說伊的會都已經被標
    走了等語（見偵5491號偵卷第19頁），然其前於警詢時證稱
    ：第1會伊是在95年9月5日參加，伊共有4個名額，到期日是
    97年11月25日，第2會是在97年5月5日參加，伊有3個名額，
    到期日是98年10月5日，伊第1個互助會是死會，伊將 4個名
    額的會錢標下後全借給她，第 2個互助會為活會，陳冠吟並
    沒有冒標伊的會，是她在97年 9月11、12日左右曾打電話給
    伊，說她對不起伊，以後她都不會回來了，伊才知她倒會跑
    掉了等語（見警卷第11頁）；後於97年12月24日偵訊時又稱
    ：「（問：為何在警詢說95年的會你將 4個會的錢都標下來
    借給陳冠吟，而偵訊時卻說95年的會都是活會？）因為95年
    27人的會，都是陳冠吟跟我借去標，說馬啟晃公司要用錢」
    等語（見5491號偵卷第41頁）；再於本院審理時證稱：伊只
    有最後一個會沒有標，97年的那個會還是活會，其他的會都
    是伊自己標的，都已經結束了，伊於警詢及偵訊說伊有標下
    會給陳冠吟，是幫她去補衣服的貨，所以陳冠吟欠伊的就只
    有衣服的錢，95年的會都是伊自己標的，陳冠吟並沒有冒標
    等語（見本院卷第74-76頁），足見告訴人黃秀清於第1會之
    4 個名額，確係由其自己具名投標且得標，並將所標得之會
    款借予被告，是被告辯稱是告訴人黃秀清自己得標等語並非
    虛妄。此外，復查無其他積極證據足認被告有何公訴人所指
    此部分之行使偽造準私文書及詐欺取財之犯行，揆諸前揭意
    旨，此部分自應為被告無罪之諭知。
據上論斷，應依刑事訴訟法第299條第1項前段、第 301條，刑法
第216條、第220條第1項、第210條、第339條第1項、第55條、第
51條第5款、第41條第1項前段、第8項，中華民國 96年罪犯減刑
條例第2條第1項第3款、第7條、第9條，刑法施行法第1條之 1，
判決如主文。
本案經檢察官林英正到庭執行職務。
中    華    民    國   100    年    5     月    10    日
                  刑事第三庭    審判長法  官  李世華
                                      法  官  許乃文
                                      法  官  吳育汝
以上正本證明與原本無異。
如不服本判決應於收受送達後10日內向本院提出上訴書狀，並應
敘述具體理由。其未敘述上訴理由者，應於上訴期間屆滿後20日
內向本院補提理由書(均須按他造當事人之人數附繕本)「切勿逕
送上級法院」。告訴人或被害人如對於本判決不服者，應具備理
由請求檢察官上訴，其上訴期間之計算係以檢察官收受判決正本
之日期為準。
中    華    民    國   100    年    5     月    10    日
                                      書記官
附錄論罪科刑法條：
刑法第216條：
行使第210條至第215條之文書者，依偽造、變造文書或登載不實
事項或使登載不實事項之規定處斷。
刑法第210條：
偽造、變造私文書，足以生損害於公眾或他人者，處5年以下有
期徒刑。
刑法第220條第1項：
在紙上或物品上之文字、符號、圖畫、照像，依習慣或特約，足
以為表示其用意之證明者，關於本章及本章以外各罪，以文書論
。
刑法第339條第1項：
意圖為自己或第三人不法之所有，以詐術使人將本人或第三人之
物交付者，處5年以下有期徒刑、拘役或科或併科1千元以下罰金
。
附表一：
┌─┬────┬────┬───┬───────┬───────┬────────┐
│編│會期    │開標日期│每會金│人頭會員      │第1期詐得金額 │論罪科刑        │
│號│        │/會員數 │額    │              │（會頭款）    │                │
├─┼────┼────┼───┼───────┼───────┼────────┤
│ 1│95年9月5│每月5日 │2萬元 │陳敬仲、陳欽益│38萬元（計算方│陳冠吟犯詐欺取財│
│  │日起至97│/27名   │採內標│、吳月梅、李麗│式：2萬×（27 │罪，處有期徒刑陸│
│  │年11月5 │        │制    │珠、張世傑、蔡│人-1會首-7人頭│月，如易科罰金，│
│  │日止    │        │      │清同、馬啟晃  │））          │以新臺幣壹仟元折│
│  │        │        │      │              │              │算壹日，減為有期│
│  │        │        │      │              │              │徒刑參月，如易科│
│  │        │        │      │              │              │罰金，以新臺幣壹│
│  │        │        │      │              │              │仟元折算壹日。  │
├─┼────┼────┼───┼───────┼───────┼────────┤
│ 2│96年2月5│每月5日 │2萬元 │歐靜莉、簡玉順│30萬元（計算方│陳冠吟犯詐欺取財│
│  │日起至97│/21名   │採內標│、胡孝紀、康偉│式：2萬×（21 │罪，處有期徒刑陸│
│  │年10月5 │        │制    │仁、張世傑    │人-1會首-5人頭│月，如易科罰金，│
│  │日止    │        │      │              │））          │以新臺幣壹仟元折│
│  │        │        │      │              │              │算壹日，減為有期│
│  │        │        │      │              │              │徒刑參月，如易科│
│  │        │        │      │              │              │罰金，以新臺幣壹│
│  │        │        │      │              │              │仟元折算壹日。  │
├─┼────┼────┼───┼───────┼───────┼────────┤
│ 3│97年5月5│每月5日 │2萬元 │蔡清同、張麗琴│22萬元（計算方│陳冠吟犯詐欺取財│
│  │日至98年│/18名   │採內標│、陳敬仲、潘正│式：2萬×（18 │罪，處有期徒刑陸│
│  │10月5日 │        │制    │宏、周清庭、呂│人-1會首-6人頭│月，如易科罰金，│
│  │止      │        │      │凱平          │））          │以新臺幣壹仟元折│
│  │        │        │      │              │              │算壹日。        │
└─┴────┴────┴───┴───────┴───────┴────────┘
附表二：附表一編號1（第1會）冒標表
┌─┬──────┬────┬────┬────────┬───────────┐
│編│    日期    │遭冒標之│利息金額│詐得金額        │論罪科刑              │
│號│（即第幾期）│會員姓名│        │                │                      │
├─┼──────┼────┼────┼────────┼───────────┤
│1 │95年10月5日 │蔡清同  │3,200元 │31萬9,200元（計 │陳冠吟犯行使偽造私文書│
│  │（第2期）   │        │        │算方式：（2萬-3,│罪，處有期徒刑陸月，如│
│  │            │        │        │200元）×（25活 │易科罰金，以新臺幣壹仟│
│  │            │        │        │會-6人頭會員））│元折算壹日，減為有期徒│
│  │            │        │        │                │刑參月，如易科罰金，以│
│  │            │        │        │                │新臺幣壹仟元折算壹日。│
├─┼──────┼────┼────┼────────┼───────────┤
│2 │95年11月5日 │張世傑  │3,400元 │31萬5,400元（計 │陳冠吟犯行使偽造私文書│
│  │（第3期）   │        │        │算方式：（2萬-3,│罪，處有期徒刑陸月，如│
│  │            │        │        │400元）×（24活 │易科罰金，以新臺幣壹仟│
│  │            │        │        │會-5人頭會員））│元折算壹日，減為有期徒│
│  │            │        │        │                │刑參月，如易科罰金，以│
│  │            │        │        │                │新臺幣壹仟元折算壹日。│
├─┼──────┼────┼────┼────────┼───────────┤
│3 │96年1月5日  │陳欽益  │3,800元 │291,600元（計算 │陳冠吟犯行使偽造私文書│
│  │（第5期）   │        │        │方式：（2萬-3,80│罪，處有期徒刑陸月，如│
│  │            │        │        │0元）×（22活會 │易科罰金，以新臺幣壹仟│
│  │            │        │        │-4人頭會員））  │元折算壹日，減為有期徒│
│  │            │        │        │                │刑參月，如易科罰金，以│
│  │            │        │        │                │新臺幣壹仟折算壹日。  │
├─┼──────┼────┼────┼────────┼───────────┤
│4 │96年2月5日  │陳敬仲  │3,900元 │28萬9,800元（計 │陳冠吟犯行使偽造私文書│
│  │（第6期）   │        │        │算方式：（2萬-3,│罪，處有期徒刑陸月，如│
│  │            │        │        │900元）×（21活 │易科罰金，以新臺幣壹仟│
│  │            │        │        │會-3人頭會員））│元折算壹日，減為有期徒│
│  │            │        │        │                │刑參月，如易科罰金，以│
│  │            │        │        │                │新臺幣壹仟元折算壹日。│
├─┼──────┼────┼────┼────────┼───────────┤
│5 │96年3月5日  │李麗珠  │3,800元 │29萬1,600元（計 │陳冠吟犯行使偽造私文書│
│  │（第7期）   │        │        │算方式：（2萬-3,│罪，處有期徒刑陸月，如│
│  │            │        │        │800元）×（20活 │易科罰金，以新臺幣壹仟│
│  │            │        │        │會-2人頭會員））│元折算壹日，減為有期徒│
│  │            │        │        │                │刑參月，如易科罰金，以│
│  │            │        │        │                │新臺幣壹仟元折算壹日。│
├─┼──────┼────┼────┼────────┼───────────┤
│6 │96年5月5日  │吳月梅  │4,100元 │27萬300元（計算 │陳冠吟犯行使偽造私文書│
│  │（第9期）   │        │        │方式：（2萬-4,10│罪，處有期徒刑陸月，如│
│  │（起訴書誤載│        │        │0元）×（18活會 │易科罰金，以新臺幣壹仟│
│  │為95年5月5日│        │        │-1人頭會員））  │元折算壹日。          │
│  │）          │        │        │                │                      │
├─┼──────┼────┼────┼────────┼───────────┤
│7 │96年12月5日 │陳秀娥  │3,300元 │18萬3,700元（計 │陳冠吟犯行使偽造私文書│
│  │（第16期）  │        │        │算方式：（2萬-3,│罪，處有期徒刑伍月，如│
│  │            │        │        │300元）×（12活 │易科罰金，以新臺幣壹仟│
│  │            │        │        │會-1人頭會員））│元折算壹日。          │
│  │            │        │        │                │                      │
│  │            │        │        │註：陳秀娥非人頭│                      │
│  │            │        │        │會員，該期亦有繳│                      │
│  │            │        │        │會費，故仍為活會│                      │
│  │            │        │        │而應計算在活會會│                      │
│  │            │        │        │員內            │                      │
├─┼──────┼────┼────┼────────┼───────────┤
│8 │97年2月5日  │馬啟晃  │3,000元 │17萬元（計算方式│陳冠吟犯行使偽造私文書│
│  │（第18期）  │        │        │：（2萬-3,000元 │罪，處有期徒刑伍月，如│
│  │            │        │        │）×10活會）    │易科罰金，以新臺幣壹仟│
│  │            │        │        │                │元折算壹日。          │
│  │            │        │        │註：陳秀娥亦計在│                      │
│  │            │        │        │活會會員內。    │                      │
├─┼──────┼────┼────┼────────┼───────────┤
│9 │97年6月5日  │陳秀娥  │2,100元 │12萬5,300元（計 │陳冠吟犯行使偽造私文書│
│  │（第22期）  │        │        │算方式：（2萬-2,│罪，處有期徒刑肆月，如│
│  │（檢察官當庭│        │        │100元）×7活會）│易科罰金，以新臺幣壹仟│
│  │追加起訴）  │        │        │                │元折算壹日。          │
│  │            │        │        │註：陳秀娥於該會│                      │
│  │            │        │        │僅有1名額，然被 │                      │
│  │            │        │        │告以其名冒標2次 │                      │
│  │            │        │        │，且陳秀娥本身亦│                      │
│  │            │        │        │屬活會，故共有7 │                      │
│  │            │        │        │人次仍為活會。  │                      │
├─┼──────┼────┼────┼────────┼───────────┤
│10│97年8月5日  │沈勇男  │1,700元 │10萬9,800元（計 │陳冠吟犯行使偽造私文書│
│  │（第24期）  │        │        │算方式：（2萬-1,│罪，處有期徒刑參月，如│
│  │            │        │        │700元）×6活會）│易科罰金，以新臺幣壹仟│
│  │            │        │        │                │元折算壹日。          │
│  │            │        │        │註：陳秀娥於該會│                      │
│  │            │        │        │僅有1名額，然被 │                      │
│  │            │        │        │告以其名冒標2次 │                      │
│  │            │        │        │，且沈勇男該期亦│                      │
│  │            │        │        │有繳會費，與陳秀│                      │
│  │            │        │        │娥均屬活會，故共│                      │
│  │            │        │        │有6人次仍為活會 │                      │
│  │            │        │        │。              │                      │
└─┴──────┴────┴────┴────────┴───────────┘
附表三：附表一編號2（第2會）冒標表
┌─┬──────┬────┬────┬────────┬───────────┐
│編│日期        │遭冒標之│利息金額│詐得金額        │論罪科刑              │
│號│（即第幾期）│會員姓名│        │                │                      │
├─┼──────┼────┼────┼────────┼───────────┤
│1 │96年3月5日  │張世傑  │2,500元 │26萬2,500元（計 │陳冠吟犯行使偽造私文書│
│  │（第2期）   │        │        │算方式：（2萬-2,│罪，處有期徒刑陸月，如│
│  │            │        │        │500元）×（19活 │易科罰金，以新臺幣壹仟│
│  │            │        │        │會-4人頭會員））│元折算壹日，減為有期徒│
│  │            │        │        │                │刑參月，如易科罰金，以│
│  │            │        │        │                │新臺幣壹仟元折算壹日。│
├─┼──────┼────┼────┼────────┼───────────┤
│2 │96年4月5日  │簡玉順  │2,300元 │26萬5,500元（計 │陳冠吟犯行使偽造私文書│
│  │（第3期）   │        │        │算方式：（2萬-2,│罪，處有期徒刑陸月，如│
│  │            │        │        │300元）×（18活 │易科罰金，以新臺幣壹仟│
│  │            │        │        │會-3人頭會員））│元折算壹日，減為有期徒│
│  │            │        │        │                │刑參月，如易科罰金，以│
│  │            │        │        │                │新臺幣壹仟元折算壹日。│
├─┼──────┼────┼────┼────────┼───────────┤
│3 │96年6月5日  │胡孝紀  │1,800元 │25萬4,800元（計 │陳冠吟犯行使偽造私文書│
│  │（第5期）   │        │        │算方式：（2萬-1,│罪，處有期徒刑陸月，如│
│  │            │        │        │80 0元）×（16活│易科罰金，以新臺幣壹仟│
│  │            │        │        │會-2人頭會員））│元折算壹日。          │
├─┼──────┼────┼────┼────────┼───────────┤
│4 │96年7月5日  │歐靜莉  │1,600元 │25萬7,600元（計 │陳冠吟犯行使偽造私文書│
│  │（第6期）   │        │        │算方式：（2萬-1,│罪，處有期徒刑陸月，如│
│  │            │        │        │600元）×（15活 │易科罰金，以新臺幣壹仟│
│  │            │        │        │會-1人頭會員））│元折算壹日。          │
├─┼──────┼────┼────┼────────┼───────────┤
│5 │96年8月5日  │康偉仁  │2,600元 │24萬3,600元（計 │陳冠吟犯行使偽造私文書│
│  │（第7期）   │        │        │算方式：（2萬-2,│罪，處有期徒刑陸月，如│
│  │            │        │        │600元）×14活會)│易科罰金，以新臺幣壹仟│
│  │            │        │        │                │元折算壹日。          │
├─┼──────┼────┼────┼────────┼───────────┤
│6 │97年8月5日  │沈勇男  │1,700元 │5萬4,900元（計算│陳冠吟犯行使偽造私文書│
│  │（第19期）  │        │        │方式：（2萬-1,70│罪，處有期徒刑貳月，如│
│  │            │        │        │0元）×3活會    │易科罰金，以新臺幣壹仟│
│  │            │        │        │                │元折算壹日。          │
│  │            │        │        │註：沈勇男該期亦│                      │
│  │            │        │        │有繳會費，故仍為│                      │
│  │            │        │        │活會而應計算在活│                      │
│  │            │        │        │會會員內。      │                      │
└─┴──────┴────┴────┴────────┴───────────┘
附表四：附表一編號3（第3會）冒標表
┌─┬──────┬────┬────┬────────┬───────────┐
│編│    日期    │遭冒標之│利息金額│詐得金額        │       論罪科刑       │
│號│（即第幾期）│會員姓名│        │                │                      │
├─┼──────┼────┼────┼────────┼───────────┤
│1 │97年7月5日  │張麗琴  │3,100元 │16萬9,000元（計 │陳冠吟犯行使偽造私文書│
│  │（第3期）   │        │        │算方式：（2萬-3,│罪，處有期徒刑伍月，如│
│  │            │        │        │100元）×（15活 │易科罰金，以新臺幣壹仟│
│  │            │        │        │會-5人頭會員））│元折算壹日。          │
├─┼──────┼────┼────┼────────┼───────────┤
│2 │97年8月5日  │周清庭  │2,500元 │17萬5,000元（計 │陳冠吟犯行使偽造私文書│
│  │（第4期）   │        │        │算方式：（2萬-2,│罪，處有期徒刑伍月，如│
│  │            │        │        │500元）×（14活 │易科罰金，以新臺幣壹仟│
│  │            │        │        │會-4人頭會員））│元折算壹日。          │
├─┼──────┼────┼────┼────────┼───────────┤
│3 │97年9月5日  │呂凱平  │3,000元 │17萬0,000元（計 │陳冠吟犯行使偽造私文書│
│  │（第5期）   │        │        │算方式：（2萬-3,│罪，處有期徒刑伍月，如│
│  │            │        │        │000元）×（13活 │易科罰金，以新臺幣壹仟│
│  │            │        │        │會-3人頭會員））│元折算壹日。          │
└─┴──────┴────┴────┴────────┴───────────┘